最高法院民事裁定　　　　　　　一○○年度台抗字第七二五號
抗　告　人　宋明鴻
訴訟代理人　李國豪律師
上列抗告人因與劉玉雲間請求離婚等事件，對於中華民國一○○
年七月五日台灣高等法院第二審判決（一○○年度家上字第三二
號）關於附帶請求未成年子女權利義務行使或負擔等部分，提起
抗告，本院裁定如下：
    主  文
抗告駁回。
抗告訴訟費用由抗告人負擔。
    理  由
按當事人於離婚之訴附帶請求法院定對於未成年子女權利義務行
使負擔之內容及方法，經第一審或第二審為終局判決後，若當事
人或利害關係人僅就附帶請求部分之裁判聲明不服者，應適用關
於抗告程序之規定，民事訴訟法第五百八十二條之一第三項定有
明文。本件相對人劉玉雲對抗告人提起離婚之訴，並附帶請求兩
造所生未成年子女之監護及扶養費之負擔；抗告人則提起反訴，
除為離婚及上開附帶請求外，尚請求分配剩餘財產。經第一審判
決准抗告人與相對人離婚及命相對人給付剩餘財產，並酌定未成
年子女權利義務行使或負擔之誰屬。相對人不服，提起上訴。原
法院將第一審所為兩造所生未成年子女權利義務之行使或負擔由
抗告人任之部分廢棄，改判由相對人任之，並改定抗告人與未成
年子女會面交往方式及時間，並駁回相對人其餘上訴。抗告人就
酌定對於兩造所生未成年子女權利義務行使或負擔之附帶請求部
分判決，聲明不服，依前揭說明，應以抗告程序審理之，合先敘
明。
次查夫妻離婚者，對於未成年子女權利義務之行使或負擔，依協
議由一方或雙方共同任之，未為協議或協議不成者，法院得依夫
妻之一方、主管機關、社會福利機構或其他利害關係人之請求或
依職權酌定之；又法院得依請求或依職權，為未行使或負擔權利
義務之一方酌定其與未成年子女會面交往之方式及期間，民法第
一千零五十五條第一項、第五項定有明文。原法院經審酌社工人
員之訪視調查報告、兩造所生未成年之子宋克南（民國八十八年
八月十九日生）之陳述、兩造生活狀況、保護教養子女之意願及
態度，暨相對人無抗告人所稱罹患憂鬱症對宋克南施以精神暴力
等情形，認宋克南之權利義務行使或負擔由相對人任之，較符合
子女之最佳利益，並定兩造與之相互會面交往之方式、期間。經
核於法洵無違誤。抗告意旨謂原裁判未審酌相對人對宋克南有精
神暴力等行為云云，指摘原裁判不當，聲明廢棄，非有理由。
據上論結，本件抗告為無理由。依民事訴訟法第五百八十二條之
一第三項、第四百九十五條之一第一項、第四百四十九條第一項
、第九十五條、第七十八條，裁定如主文。
中    華    民    國  一○○  年    九    月  二十二  日
                      最高法院民事第四庭
                          審判長法官  劉  福  來  
                                法官  陳  國  禎  
                                法官  陳  重  瑜  
                                法官  盧  彥  如  
                                法官  劉  靜  嫻  
本件正本證明與原本無異
                                      書  記  官  
中    華    民    國  一○○  年    十    月    四    日
                                                      V